【裁判字號】    99,易,2499
【裁判日期】    991217
【裁判案由】    竊盜
【裁判全文】
臺灣臺北地方法院刑事判決              99年度易字第2499號
公  訴  人  臺灣臺北地方法院檢察署檢察官
被      告  張吉勝
上列被告因竊盜案件，經檢察官提起公訴（99年度偵緝字第1668
號、第1718號、99年度偵字第18745 號、第19060 號），本院判
決如下：
    主  文
張吉勝結夥三人以上、帶兇器、於夜間侵入有人居住之建築物
竊盜，累犯，處有期徒刑柒月，扣案之油壓剪貳支沒收。又帶
兇器、於夜間侵入有人居住之建築物竊盜，累犯，處有期徒刑柒
月，鉗子壹支沒收。又竊盜，累犯，處有期徒刑參月。應執行有
期徒刑壹年貳月，扣案之油壓剪貳支及鉗子壹支均沒收。
    事  實
一、張吉勝前因違反槍砲彈藥刀械管制條例案件，經臺灣板橋地
    方法院於民國97年6 月25日，以97年簡字第5415號判處有期
    徒刑6 月確定，於98年4 月28日執行完畢；另蔡孟修（另予
    判決）前因妨害性自主案件，經臺灣高等法院於96年12月6
    日判處有期徒刑3 年，緩刑4 年，現尚在緩刑期間。詎張吉
    勝及蔡孟修2 人仍不知悔改，復與真實姓名綽號「阿寶」之
    成年男子等3 人，共同基於意圖為自己不法所有之犯意聯絡
    ，於民國99年3 月31日夜間4 時20分許，由蔡孟修駕駛前一
    日（即30日）為行竊所承租之車號4467-AA 號租賃小客車，
    搭載張吉勝及上開真實年籍姓名均不詳之某成年男子，共同
    至蔡孟修原居住之臺北縣新店市○○路○ 段「環河市」社區
    ，趁社區保全人員余木平不注意之際，共同持蔡孟修事先準
    備客觀上可供兇器使用之油壓剪2 支（已扣案），進入該社
    區臺北縣新店市○○路○ 段122 號有人居住之建築物頂樓，
    剪斷並竊取該社區之銅纜線4 條（約重15.1公斤）、電纜線
    4 條（約重13.1公斤）等物得手，並由蔡孟修與「阿寶」先
    行下樓至該社區側門上開承租車輛內等候，推由張吉勝將竊
    得之上開物品分次搬至車內，然尚未搬完之際，即為守衛余
    木平發現並報警處理，始經警查獲上情（竊得之銅纜線4 條
    、電纜線4 條，均已發還被害人）。
二、張吉勝另意圖為自己不法之所有，於同年5 月19日某時許，
    至臺北縣新店市○○○路17號，趁該屋尚在裝潢未上鎖，並
    且無人在場施工之際，徒手竊取屋內之電鑽2 支、圓鋸機1
    台、修邊機1 台、修邊刀1 把、線鋸機1 台、磨砂機1 台、
    電線1 捆及充電器1 個等物，得手後離去。嗣於同年7 月20
    日夜間1時21 分許，至臺北縣新店市○○路○ 段10號大樓，
    趁該社區1樓 大廳警衛未注意，持自備客觀上可為兇器之鉗
    子一支（未扣案）為工具，進入該棟大樓之頂樓，剪斷並竊
    取電線3 條，得手後離去。嗣因留下菸蒂一只，經警據報後
    送請鑑定結果，發現菸蒂上所遺留之DNA 與張吉勝之DNA 型
    別相符合，始揭上情。
三、案經臺北縣政府警察局新店分局報告臺灣臺北地方法院檢察
    署檢察官偵查起訴。
    理  由
一、上揭犯罪事實，業據被告張吉勝於警詢、偵查及本院審理中
    坦承不諱，核與被害人余木平、羅錦錢、吳志明等人於偵查
    中；證人王國鎮於偵查、審理中指訴之情節相符；而99年3
    月31日夜間4 時20分許之加重竊盜犯行，係與同案被告蔡孟
    修與綽號「阿寶」之成年男子所共犯一節，亦經同案被告蔡
    孟修於本院審理中證述明確。又本案99年3 月31日夜間4 時
    20分許、及同年7 月20日夜間1 時21分許之二次犯行，均係
    在夜間，且犯案地點均為有人居住之建築物，亦經被告坦承
    屬實。此外，並有「好好小客車租賃有限公司」99年3 月30
    日租賃定型化契約影本乙紙、臺北縣政府警察局新店分局搜
    索扣押筆錄2 紙、臺北縣政府警察局新店分局扣押物品目錄
    表2 紙、贓物認領保管單3 紙、所竊物品照片及監視錄影畫
    面翻拍照片36張、環河市社區竊盜現場監視錄影畫面光碟2
    張及臺北縣政府警察局99年7 月12日DNA 型別鑑驗書1 紙等
    在卷可佐，堪證被告自白與事實相符。本件事證明確，被告
    犯行應堪認定。
二、按刑法第321 條第1 項第3 款之帶兇器，其兇器之種類並
    無限制，凡客觀上足以對人之生命、身體、安全構成威脅者
    均屬之。且只需行竊時有帶此種具有危險性之兇器已足，
    並不以帶之初即有行凶之意圖為必要，最高法院79年台上
    字第5253號判例可資參照。次按油壓剪、鉗子等均為金屬材
    質，堅硬銳利，其客觀上對人之生命身體具有危險性，可供
    為兇器使用。而本案被告張吉勝於99年7 月20日所使用之鉗
    子一支雖未扣案，然既與99年3 月31日夜間4 時20分許所使
    用之油壓剪相同，均能剪斷粗硬之電纜線，自足認具有兇器
    之屬性。從而，核被告張吉勝99年3 月31日夜間4 時20分許
    之竊盜犯行，係犯刑法第321 條第1 項第1 款、第3 款及第
    4 款之加重竊盜罪；同年7 月20日夜間1 時21分許之竊盜犯
    行，係犯刑法第321 條第1 項第1 款、第3 款之加重竊盜罪
    ，同年5 月19日某時許之竊盜犯行，係犯刑法第320 條第1
    項之普通竊盜罪。起訴書就上開二次之加重竊盜犯行，未注
    意其竊盜時間業已進入「夜間」，且竊盜場所為「有人居住
    之建築物」，亦漏論刑法第321 條第1 項第1 款之罪名，均
    容有未洽，爰逕予更正並在審理中告知法條。被告張吉勝於
    99年3 月31日夜間4 時20分許之竊盜犯行，與同案被告蔡孟
    修、綽號「阿寶」等3 人間，有犯意聯絡及行為分擔，均為
    共同正犯。被告張吉勝先後3 次犯行，犯意各別，行為互異
    ，應予分論併罰。又被告張吉勝曾受有期徒刑之執行完畢，
    有臺灣高等法院被告前案紀錄表在卷可稽，5 年內故意再犯
    本件有期徒刑以上之罪，為累犯，應依刑法第47條第1 項規
    定加重其刑。爰審酌被告坦承犯行，態度良好及被告犯罪之
    動機、目的、手段，犯罪所生之危害等一切情狀，分別量處
    如主文所示之刑，併定其應執行之刑，同時宣告易科罰金之
    折算標準。扣案之油壓剪2 支，係供共同犯罪使用之物，業
    據被告陳明在卷，應依同法第38條第1 項第2 款、第3 項宣
    告沒收之。另被告單獨使用之鉗子一支，亦為被告所有，供
    犯罪使用之物，業據被告陳明在卷，雖未扣案，然不能證明
    已經滅失，仍應依刑法第38條第1 項第2 款、第3 項規定併
    予沒收之。
據上論斷，應依刑事訴訟法第284 條之1 、第299 條第1 項前段
，刑法第28條、第321 條第1 項第1 款、第3 款、第4 款、第2
項、第320 條第1 項、第47條第1 項、第51條第5 款、第38條第
1 項第2 款、第3項 ，刑法施行法第1 條之1 ，判決如主文。
本案經檢察官柯木聯到庭執行職務。
中    華    民    國    99    年    12    月    17    日
                  刑事第十二庭  法  官  楊台清
以上正本證明與原本無異。
如不服本判決應於收受送達後10日內向本院提出上訴書狀，並應
敘述具體理由；其未敘述上訴理由者，應於上訴期間屆滿後20日
內向本院補提理由書（均須按他造當事人之人數附繕本）「切勿
逕送上級法院」。告訴人或被害人如對於本判決不服者，應具備
理由請求檢察官上訴，其上訴期間之計算係以檢察官收受判決正
本之日期為準。
                                書記官  劉子豪
中    華    民    國    99    年    12    月    17    日
附錄本判決論罪科刑法條全文：
中華民國刑法第320條
（普通竊盜罪、竊佔罪）
意圖為自己或第三人不法之所有，而竊取他人之動產者，為竊盜
罪，處5 年以下有期徒刑、拘役或5 百元以下罰金。
意圖為自己或第三人不法之利益，而竊佔他人之不動產者，依前
項之規定處斷。
前二項之未遂犯罰之。
中華民國刑法第321條
（加重竊盜罪）
犯竊盜罪而有左列情形之一者，處6 月以上、5 年以下有期徒刑
：
一、於夜間侵入住宅或有人居住之建築物、船艦或隱匿其內而犯
    之者。
二、毀越門扇、牆垣或其他安全設備而犯之者。
三、攜帶兇器而犯之者。
四、結夥三人以上而犯之者。
五、乘火災、水災或其他災害之際而犯之者。
六、在車站或埠頭而犯之者。
前項之未遂犯罰之。

司法院資訊處製作；財團法人民間司法改革基金會備份。
